# 关于验资复核

提问人：wxj_001 时间：2017-08-08 09:46:45
陈版您好！请教一下是否需要对被上市公司重组的目标单位进行验资，在重组基准日前 3 年内目标单位有资本公积转增资本情况。

回答人：chenyiwei
如果转增资本的时间较久，则不建议重新出具验资报告，可以考虑出具就资本公积转增资本情况的专项鉴证报告，关注转增股本用的资本公积的来源合规性和金额准确性，以及转增手续办理情况和账务处理情况、日后是否有抽逃出资等。